臺灣桃園地方法院刑事判決
111年度審金訴字第367號
公  訴  人  臺灣桃園地方檢察署檢察官
被      告  簡美英


上列被告因違反洗錢防制法等案件，經檢察官提起公訴（110年
度偵字第40214號、第43139號）暨移送併辦（111年度偵字第434
9號、第7345號、第11423號、第11576號），被告於本院準備程
序中，就被訴事實為有罪之陳述，經本院告知簡式審判程序意旨
，並聽取當事人之意見後，本院合議庭裁定由受命法官獨任依簡
式審判程序審理，判決如下：
    主  文
丑○○幫助犯洗錢防制法第十四條第一項之洗錢罪，處有期徒刑貳
月，併科罰金新臺幣貳萬元，罰金如易服勞役，以新臺幣壹仟元
折算壹日。
    事實及理由
一、犯罪事實：
　　丑○○明知金融機構網路銀行帳戶為個人信用之表徵，任何人
    均可自行申請開立網路銀行帳戶而無特別之窒礙，而可預見
    真實姓名年籍均不詳，自稱「陳小歪」之成年女子（下稱「
    陳小歪」），不自行向金融機構申辦網路銀行帳戶，卻向其
    借用帳戶使用，該金融機構網路銀行帳戶極可能供不法詐騙
    份子用以充作詐欺犯罪被害人匯款之指定帳戶，並於不法詐
    騙份子轉帳後，遮斷資金流動軌跡，使檢警難以追緝，而有
    掩飾、隱匿詐欺犯罪所得之本質及去向之虞，竟不違背其本
    意，基於幫助他人詐欺取財及幫助掩飾、隱匿詐欺取財犯罪
    所得本質及去向之洗錢不確定故意，於民國110年7月12日上
    午10時14分許前某時，在臺灣地區某不詳地點，將其所申辦
    之樂天國際商業銀行股份有限公司（下稱「樂天銀行」）帳
    號00000000000000號帳戶（下稱「丑○○樂天帳戶」）之網路
    銀行帳號、使用者登入帳號及登入密碼以不詳方式告以「陳
    小歪」。俟輾轉取得上開帳戶資料之某詐欺集團成員間（無
    證據顯示丑○○知悉或可得而知該詐欺集團成員達3人以上或
    其中含有少年成員，下稱「本案詐欺集團」），共同意圖為
    自己不法之所有，基於詐欺取財及掩飾、隱匿詐欺取財犯罪
    所得本質及去向之洗錢等犯意聯絡，由「本案詐欺集團」機
    房成員先後於如附表「詐騙時間」欄所示之時間，以如附表
    「詐騙方式」欄所示之方式，使如附表「被害人」欄所示之
    辛○○、寅○○、癸○○、乙○○、庚○○、壬○○、丁○○、戊○○、甲○○○、子○○、己○○分別陷於錯誤，而分別於如附表「匯款時間
    、地點」欄所示之時間、地點，將如附表「匯款金額」欄所
    示之款項，匯至「丑○○樂天帳戶」後，再由「本案詐欺集團
    」機房成員利用網路銀行轉帳之方式，將匯入之款項轉出，
    而掩飾、隱匿上揭詐欺取財犯罪所得之本質及去向。嗣辛○○
    、寅○○、癸○○、乙○○、庚○○、壬○○、丁○○、戊○○、甲○○○、
    子○○、己○○驚覺受騙，分別報警後，始為警循線查獲上情。
二、證據名稱：
　㈠被告丑○○分別於警詢、檢察官訊問、本院準備程序及審理中
    之自白。
　㈡證人即告訴人寅○○、癸○○、庚○○、壬○○、丁○○、戊○○、甲○○○
    、子○○、證人即被害人辛○○、乙○○、己○○分別於警詢中之陳
    述。
　㈢丑○○之樂天銀行帳戶客戶基本資料及交易明細表、丑○○之樂
    天銀行帳戶交易明細表、開戶證件資料及客戶基本資料、王
    婕芸110年10月5日電子郵件暨檢附之丑○○之樂天銀行帳戶交
    易明細表、開戶證件資料及客戶基本資料、王婕芸110年9月
    8日電子郵件暨檢附之丑○○之樂天銀行帳戶開戶證件資料、
    客戶基本資料、客戶約定帳號資料查詢、登入IP一覽表及交
    易明細表、如附表「書證」欄所示之文書證據。
三、論罪科刑：
　㈠按刑法上之幫助犯係對於犯罪與正犯有共同之認識，而以幫
    助之意思，於正犯實行犯罪之前或犯罪之際，為犯罪構成要
    件以外之行為，而予以助力，使之易於實行或完成犯罪行為
    之謂。所謂以幫助之意思而參與者，指其參與之原因，僅在
    助成正犯犯罪之實現者而言，又所謂參與犯罪構成要件以外
    之行為者，指其所參與者非直接構成某種犯罪事實之內容，
    而僅係助成其犯罪事實實現之行為者（最高法院88年度台上
    字第1270號、97年度台上字第1911號判決意旨參照）。次按
    金融帳戶乃個人理財工具，依我國現狀，申設金融帳戶並無
    任何特殊限制，且可於不同之金融機構申請多數帳戶使用，
    是依一般人之社會通念，若見他人不以自己名義申請帳戶，
    反而收購或借用別人之金融帳戶以供使用，並要求提供提款
    卡及告知密碼，則提供金融帳戶者主觀上如認識該帳戶可能
    作為對方收受、提領特定犯罪所得使用，對方提領後會產生
    遮斷金流以逃避國家追訴、處罰之效果，仍基於幫助之犯意
    ，而提供該帳戶之提款卡及密碼，以利洗錢實行，仍可成立
    一般洗錢罪之幫助犯（最高法院108 年台上大字第3101號裁
    定意旨參照）。經查，被告將「丑○○樂天帳戶」之網路銀行
    帳號、使用者登入帳號及登入密碼告以「陳小歪」，俟輾轉
    取得上開金融機構帳戶資料之「本案詐欺集團」機房成員再
    分別對如附表「被害人」欄所示之告訴人寅○○、癸○○、庚○○
    、壬○○、丁○○、戊○○、甲○○○、子○○、被害人辛○○、乙○○、
    己○○施以詐術，令告訴人、被害人等11人分別陷於錯誤，而
    各依指示分別匯款至「丑○○樂天帳戶」後，續由「本案詐欺
    集團」機房成員利用網路銀行轉帳，而將匯入之款項轉出，
    以此方式製造金流斷點，而掩飾、隱匿上開詐欺取財犯罪所
    得之本質及去向，是被告提供金融機構網路銀行帳戶資料所
    為，係對他人遂行詐欺取財及洗錢之犯行資以助力而實施犯
    罪構成要件以外之行為，且在無積極證據證明被告係以正犯
    之犯意參與犯罪行為之情形下，揆諸前開判決意旨，應認被
    告所為應僅成立幫助犯，而非論以正犯。
  ㈡次按幫助犯係從屬於正犯而成立，並無獨立性，故幫助犯須
    對正犯之犯罪事實，具有共同認識而加以助力，始能成立，
    其所應負責任，亦以與正犯有同一認識之事實為限，若正犯
    所犯之事實，超過其共同認識之範圍時，則幫助者事前既不
    知情，自不負責（最高法院75年度台上字第1509號判決意旨
    參照）。茲查，被告雖可預見提供上開金融機構網路銀行帳
    號、使用者登入帳戶及登入密碼等帳戶資料，足以幫助詐欺
    集團施以詐術後取得贓款，主觀上有幫助詐欺之不確定故意
    ，惟尚不能據此即認被告亦已知悉「本案詐欺集團」成員之
    人數有3人以上而詐欺取財，復無證據證明被告對於該詐欺
    集團之詐騙手法及分工均有所認識及知悉，依「所犯重於所
    知，從其所知」之法理，此部分尚無從遽以論斷被告成立幫
    助三人以上共同犯詐欺取財罪嫌。
　㈢核被告所為，係犯刑法第30條第1項前段、第339條第1項之幫
    助犯詐欺取財罪，及刑法第30條第1項前段，洗錢防制法第1
    4條第1項之幫助犯一般洗錢罪。
  ㈣想像競合犯：
　⒈被告提供「丑○○樂天帳戶」帳號、使用者登入帳號及登入密
    碼等帳戶資料，供「本案詐欺集團」成員用以使如附表「被
    害人」欄所示之被害人、告訴人等11人分別匯入款項後予以
    轉帳，而幫助詐欺集團成員取得詐得款項，被告以一提供金
    融帳戶網路銀行資料之幫助詐欺行為，同時侵害被害人、告
    訴人等11人之財產法益，為同種想像競合犯，應依刑法第55
    條之規定，從一重論以幫助犯詐欺取財罪1 罪。
　⒉被告以上開一提供金融機構網路銀行帳戶資料之行為同時犯
    幫助詐欺取財及幫助一般洗錢2罪，為異種想像競合犯，應
    依刑法第55條規定，從一重依幫助犯一般洗錢罪處斷。
　㈤臺灣桃園地方檢察署檢察官以111年度偵字第4349號、第7345
    號、第11423號移送併辦意旨書移送併辦之犯罪事實（即附
    表編號三至十）、以111年度偵字第11576號移送併辦意旨書
    移移送併辦之犯罪事實（即附表編號十一），與起訴書所載
    之犯罪事實（即附表編號一至二），既具有上述想像競合犯
    之裁判上一罪關係，為起訴效力所及，基於審判不可分原則
    ，本院自應併予審究。
　㈥被告幫助他人遂行一般洗錢之犯行，為幫助犯，爰依刑法第3
    0條第2項之規定，按正犯之刑減輕之。
　㈦又被告於檢察官訊問及本院準備程序時，均坦承將「丑○○樂
    天帳戶」之網路銀行帳號、使用者登入帳號及登入密碼告以
    「陳小歪」，而自白其上開幫助犯一般洗錢罪之犯行，爰依
    洗錢防制法第16條第2項之規定，遞減輕其刑。
　㈧爰審酌被告可預見將個人金融機構網路銀行之帳號、使用者
    登入帳號及登入密碼等網路銀行帳戶資料提供他人，該網路
    銀行帳戶恐遭詐欺成員充作詐騙他人財物後，用以匯款之人
    頭帳戶，而幫助掩飾、隱匿詐欺犯罪所得之本質及去向，竟
    仍未經詳細查證，任意將其金融機構網路銀行帳戶帳號、使
    用者帳號及登入密碼提供予他人使用，助長詐騙財產犯罪之
    風氣，造成無辜民眾受騙而受有金錢損失，又使贓款追回困
    難，實為當今社會詐財事件發生之根源，並擾亂金融交易往
    來秩序及影響社會正常交易安全甚鉅，且因被告提供個人金
    融機構帳戶資料，致使執法人員難以追查正犯之真實身分，
    所為誠屬不當，被告雖坦承犯行，然未能賠償被害人、告訴
    人等11人之損失，得到被害人、告訴人等之原諒，兼衡以被
    告之生活及經濟狀況、素行、年紀及智識程度等一切情狀，
    量處如主文所示之刑，並諭知罰金易服勞役之折算標準，以
    示懲儆。
四、沒收：
　㈠被告於本院準備程序中供稱並未因本案獲利等語明確（見本
    院卷第58頁），本院亦查無積極具體證據足認被告因提供「
    丑○○樂天帳戶」帳號、使用者登入帳號及登入密碼而獲有金
    錢或其他利益等犯罪所得，自不生犯罪所得應予沒收之問題
    。
　㈡至洗錢防制法第18條第1 項前段固規定「犯第14條之罪，其
    所移轉、變更、掩飾、隱匿、收受、取得、持有、使用之財
    物或財產上利益，沒收之」，惟被告非實際上提款之人，無
    掩飾隱匿詐欺贓款之犯行，非洗錢防制法第14條第1 項之正
    犯，自無上開條文適用，附此敘明。
五、應依刑事訴訟法第273條之1第1項、第299條第1項前段、第3
    10條之2、第454條第1項，洗錢防制法第14條第1項、第16條
    第2項，刑法第11條前段、第30條第1項前段、第2項、第339
     條第1項、第55條、第42條第3項前段，刑法施行法第1條之
    1第1項，判決如主文。
六、如不服本判決應於收受判決後20日內向本院提出上訴書狀，
    並應敘述具體理由。其未敘述上訴理由者，應於上訴期間屆
    滿後20日內向本院補提理由書（均須按他造當事人之人數附
    繕本）「切勿逕送上級法院」。
本案由檢察官李家豪、丙○○提起公訴，由檢察官丙○○、廖榮寬移
送併辦，經檢察官李孟亭到庭執行職務。
中　　華　　民　　國　　111 　年　　7 　　月　　8 　　日
                  刑事審查庭  法　官　李雅雯
以上正本證明與原本無異。
如不服本判決應於收受判決後20日內向本院提出上訴書狀，並應
敘述具體理由。其未敘述上訴理由者，應於上訴期間屆滿後20日
內向本院補提理由書（均須按他造當事人之人數附繕本）「切勿
逕送上級法院」。
　　　　　　　　　　　　　　　書記官　沈詩婷  
中　　華　　民　　國　　111 　年　　7 　　月　　11　　日
附錄本案論罪科刑法條： 
中華民國刑法第30條：
幫助他人實行犯罪行為者，為幫助犯。雖他人不知幫助之情者，
亦同。
幫助犯之處罰，得按正犯之刑減輕之。
中華民國刑法第339 條（普通詐欺罪）
意圖為自己或第三人不法之所有，以詐術使人將本人或第三人之
物交付者，處5 年以下有期徒刑、拘役或科或併科50萬元以下罰
金。
以前項方法得財產上不法之利益或使第三人得之者，亦同。
前二項之未遂犯罰之。
洗錢防制法第14條
有第二條各款所列洗錢行為者，處7 年以下有期徒刑，併科新臺
幣5 百萬元以下罰金。
前項之未遂犯罰之。
前二項情形，不得科以超過其特定犯罪所定最重本刑之刑。
附表：
編號 被害人 詐騙時間/詐騙方式 匯款時間、地點 匯款金額 （扣除手續費） 一 辛○○ （未提告 ） 「本案詐欺集團」機房成員於110年6月28日前某時，自稱「劉安」使用社群平台Facebook（即臉書）不詳帳號結識辛○○後，復以通訊軟體LINE（下稱LINE）暱稱「天道酬勤」帳號加為辛○○LINE好友，並以LINE向辛○○誆稱可以合資向「澳門美高梅有限公司」博奕平台網站投注，其有內幕消息，保證中獎等語，待辛○○應允後，「本案詐欺集團」機房成員於翌日續使用「天道酬勤」帳號以LINE向辛○○訛稱已中獎，需匯款至指定帳戶繳交手續費，方可領取彩金等語，致辛○○陷於錯誤，於右揭時間、地點，以臨櫃匯款之方式，將右揭金額匯至「丑○○樂天帳戶」內。 110年7月12日上午11時47分許，在彰化縣○○鄉○○○路00號「中華郵政股份有限公司」（下稱郵局）埔心郵局。 新臺幣（下同）6萬元。  書證 ①辛○○匯款情形一覽表。 ②辛○○報案資料（內含1.內政部警政署反詐騙諮詢專線紀錄表、2.彰化縣政府警察局溪湖分局埔心分駐所受理各類案件紀錄表、受【處】理案件證明單、受理詐騙帳戶通報警示簡便格式表、金融機構聯防機制通報單）。 ③辛○○之郵政跨行匯款申請書。   編號 被害人 詐騙時間/詐騙方式 匯款時間、地點 匯款金額 （扣除手續費） 二 寅○○ （提告） 「本案詐欺集團」機房成員於110年6月17日某時，使用臉書暱稱「Chang Yi Ming」帳號結識寅○○後，復使用暱稱「一鳴驚人」帳號加為寅○○LINE好友並佯以交往一段時間後，續以LINE向寅○○誆稱其有1個計畫，因銀行要求給付保證金，其資金不足，央以借款等語，致寅○○陷於錯誤，於右揭時間、地點，以臨櫃匯款之方式，將右揭金額匯至「丑○○樂天帳戶」內。 110年7月12日中午12時20分許，在桃園市○○區○○路0段0○0號「彰化商業銀行股份有限公司」南崁分行。 20萬元。   書證 ①寅○○匯款情形一覽表。 ②寅○○報案資料（內含1.內政部警政署反詐騙諮詢專線紀錄表、2.苗栗縣政府警察局竹南分局談文派出所受理詐騙帳戶通報警示簡便格式表、金融機構聯防機制通報單、受理各類案件紀錄表、受【處】理案件證明單）。 ③寅○○之之彰化銀行匯款回條聯。 ④寅○○與詐欺集團成員間通訊軟體對話（含個人頁面）擷圖。 ⑤寅○○之來電紀錄照片。   編號 被害人 詐騙時間/詐騙方式 匯款時間、地點 匯款金額 （扣除手續費） 三 癸○○ （提告） 「本案詐欺集團」機房成員於110年4月20日前後，使用臉書暱稱「林鵬」帳號結識癸○○後，復使用「linpeng123710」、「Icr00000000」等帳號加為癸○○LINE好友，並以LINE向癸○○誆稱其為香港大樂透員工，可以為其下注博奕等語，癸○○聞之心動，遂委其下注，數日後「本案詐欺集團」機房成員續使用上開帳號以LINE向癸○○訛稱已中獎，需匯款至指定帳戶辦理海外保險，方可領取彩金等語，致癸○○陷於錯誤，於右揭時間、地點，以臨櫃匯款之方式，將右揭金額匯入「丑○○樂天帳戶」內。 110年7月13日上午11時45分許，在臺南市○○區○○路○段000號「歸仁郵局」  15萬3,000元   書證 ①癸○○與詐欺集團成員間通訊軟體（含個人頁面）擷圖。 ②癸○○之郵政跨行匯款申請書。 ③癸○○報案資料（內含1.內政部警政署反詐騙諮詢專線紀錄表、2.臺南市政府警察局歸仁分局媽廟派出所受理詐騙帳戶通報警示簡便格式表、金融機構聯防機制通報單、受【處】理案件證明單）。   編號 被害人 詐騙時間/詐騙方式 匯款時間、地點 匯款金額 （扣除手續費） 四 乙○○ （未提告 ） 「本案詐欺集團」機房成員於110年6間某日，使用臉書暱稱「Allen Sharon」帳號結識乙○○後，復使用暱稱「陳泳輝」帳號加為乙○○LINE好友，並以LINE向乙○○訛稱其為「澳門旅遊娛樂有限公司」員工，公司內部有彩金暗箱作業，百分百會中獎等語，乙○○聞之心動，遂匯款至其指定帳戶以下注後，「本案詐欺集團」機房成員續使用上開帳號以LINE向乙○○訛稱已贏得彩金，需匯款至指定帳戶繳交所得稅，方能領取彩金等語，致乙○○陷於錯誤，於右揭時間、地點，以臨櫃匯款之方式，將右揭金額匯入「丑○○樂天帳戶」內。 110年7月13日上午10時10分許，在新竹縣○○鄉○○路000號「玉山商業銀行股份有限公司」新豐分行。 14萬4,000元  書證 ①乙○○匯款情形一覽表。 ②乙○○之玉山銀行新臺幣匯款申請書。 ③乙○○與詐欺集團成員間通訊軟體對話擷圖。 ④乙○○收到之護款單照片。 ⑤乙○○報案資料（內含1.新竹縣政府警察局新湖分局新工派出所受【處】理案件證明單、受理各類案件紀錄表、受理詐騙帳戶通報警示簡便格式表、2.內政部警政署反詐騙諮詢專線紀錄表）。   編號 被害人 詐騙時間/詐騙方式 匯款時間、地點 匯款金額 （扣除手續費） 五 庚○○ （提告） 「本案詐欺集團」機房成員於110年7月5日某時，自稱「張志強」使用不詳交友軟體結識庚○○後，向其誆稱可以加入「威尼斯人娛樂城」博奕平台網站賭玩等語，庚○○聞之心動，遂註冊成為該博奕平台會員，「本案詐欺集團」機房成員再偽以上開博奕平台客服人員名義，以不詳方式，向庚○○訛稱需匯款至指定帳戶以儲值下注等語，致庚○○陷於錯誤，於右揭時間、地點，以不詳方式，將右揭金額匯至「丑○○樂天帳戶」內。 110年7月12日中午12時23分許，在臺灣地區某不詳銀行。 6萬元。  書證 ①庚○○匯款情形一覽表。 ②庚○○加入之虛假交易平台擷圖。 ③庚○○用以匯款之康朝安郵政存簿儲金簿。 ④庚○○報案資料（內含1.新北市政府警察局林口分局明志派出所受【處】理案件證明單、受理各類案件紀錄表、受理詐騙帳戶通報警示簡便格式表、2.內政部警政署反詐騙諮詢專線紀錄表）。   編號 被害人 詐騙時間/詐騙方式 匯款時間、地點 匯款金額 （扣除手續費） 六 壬○○ （提告） 「本案詐欺集團」機房成員於110年7月5日前後，使用臉書不詳帳號結識壬○○後，復使用暱稱「未來」帳號加為壬○○LINE好友，並以LINE向壬○○訛稱其為「香港彩票公司」員工，有一組彩票號碼一定會中獎需依其指示匯款至指定帳戶，以進行下注等語，致壬○○陷於錯誤，於右揭時間、地點，利用網路銀行應用程式，將右揭金額匯入「丑○○樂天帳戶」內。 110年7月12日上午10時14分許，在壬○○位於基隆市（地址詳卷）住處內。 4萬3,000元。  書證 ①壬○○匯款一覽表。 ②壬○○之第一銀行存摺影本。 ③壬○○之網路銀行轉帳交易紀錄。 ④壬○○之來電紀錄照片。 ⑤壬○○加入之虛假博奕平台（含投注紀錄）擷圖。 ⑥壬○○報案資料（內含1.內政部警政署反詐騙諮詢專線紀錄表、2.基隆市政府警察局第三分局暖暖派出所受理詐騙帳戶通報警示簡便格式表、金融機構聯防機制通報單、受【處】理案件證明單、受理各類案件紀錄表）。   編號 被害人 詐騙時間/詐騙方式 匯款時間、地點 匯款金額 （扣除手續費） 七 丁○○ （提告） 「本案詐欺集團」機房成員於110年7月12日前某日，使用臉書暱稱「張小偉」帳號結識丁○○後，復使用暱稱「太陽」帳號加為丁○○LINE好友後，以LINE向丁○○佯以委託代為至「永利國際」博奕平台網站下注，丁○○見「張小偉」因此獲利，遂心動亦註冊成為該博奕平台會員，「本案詐欺集團」機房成員再偽以上開博奕平台客服人員名義，以不詳方式向丁○○訛稱需匯款至指定帳戶，以儲值下注等語，致丁○○陷於錯誤，於右揭時間、地點，利用網路銀行應用程式，將右揭金額匯至「丑○○樂天帳戶」內。 110年7月12日中午12時23分許，在臺灣地區某不詳處所。 6萬元。  書證 ①丁○○匯款一覽表。 ②丁○○匯款所用之許立紾中國信託銀行存摺影本。 ③丁○○所使用之許立紾網路銀行帳戶之轉帳交易紀錄。 ④丁○○報案資料（內含1.內政部警政署反詐騙諮詢專線紀錄表、2.高雄市政府警察局鳳山分局五甲派出所受理詐騙帳戶通報警示簡便格式表、金融機構聯防機制通報單、受理各類案件紀錄表、受【處】理案件證明單）。   編號 被害人 詐騙時間/詐騙方式 匯款時間、地點 匯款金額 （扣除手續費） 八 戊○○ （提告） 「本案詐欺集團」機房成員於110年6月初某日，使用toki應用程式結識戊○○後，復使用「kyle5253」帳號加為戊○○LINE好友，並以LINE向戊○○誆稱可以加入「國際福彩」博奕平台網站下注賺錢等語，戊○○聞之心動，遂註冊成為該交易平台會員後，「本案詐欺集團」機房成員再偽以上開博奕平台客服人員名義，以不詳方式向戊○○訛稱需匯款至指定帳戶，以充值下注等語，致戊○○陷於錯誤，於右揭時間、地點，利用網路銀行應用程式，將右揭金額匯至「丑○○樂天帳戶」內。 110年7月12日中午12時57分許，在臺灣地區某不詳處所。 5,000元。  書證 ①戊○○匯款一覽表。 ②戊○○與詐欺集團成員間通訊軟體對話（含個人頁面）擷圖。 ③戊○○加入之虛假博奕平台擷圖。 ④戊○○網路銀行轉帳交易紀錄。 ⑤戊○○報案資料（內含1.內政部警政署反詐騙諮詢專線紀錄表、2.臺中市政府警察局第四分局南屯派出所受理詐騙帳戶通報警示簡便格式表、金融機構聯防機制通報單、受【處】理案件證明單）。   編號 被害人 詐騙時間/詐騙方式 匯款時間、地點 匯款金額 （扣除手續費） 九 甲○○○ （提告） 「本案詐欺集團」機房成員於110年7月12日上午9時許，使用不詳號碼撥打電話向甲○○○誆稱其兌中彩票，需匯款至指定帳戶繳交手續費等語，致甲○○○陷於錯誤，於右揭時間、地點，以臨櫃匯款之方式，將右揭金額匯至「丑○○樂天帳戶」內。 110年7月12日下午1時8分許，在屏東縣○○鎮○○路000號「東港中正路郵局」 3萬3,500元。  書證 ①甲○○○匯款一覽表。 ②甲○○○之郵政跨行匯款申請書。 ③甲○○○報案資料（內含1.內政部警政署反詐騙諮詢專線紀錄表、2.屏東縣政府警察局東港分局興龍派出所受理詐騙帳戶通報警示簡便格式表、金融機構聯防機制通報單、受理各類案件紀錄表、受【處】理案件證明單）。   編號 被害人 詐騙時間/詐騙方式 匯款時間、地點 匯款金額 （扣除手續費） 十 子○○ （提告） 「本案詐欺集團」機房成員於110年6月30日某時，使用交友應用程式SweetRing結識子○○後，復使用暱稱「廖應歡」帳號加為子○○LINE好友，並以LINE向子○○誆稱可以加入「揚子江藥業集團」，匯款至其指定帳戶投資賺錢等語，致子○○陷於錯誤，於右揭時間、地點，利用網路銀行應用程式將右揭金額匯至「丑○○樂天帳戶」內。 110年7月13日中午12時38分許，在臺灣地區某不詳處所。 6萬元。  書證 ①子○○匯款一覽表。 ②子○○與詐欺集團成員間通訊軟體對話擷圖。 ③子○○加入之虛假交易集團資料。 ④子○○之網路銀行轉帳交易紀錄。 ⑤子○○報案資料（內含1.內政部警政署反詐騙諮詢專線紀錄表、2.桃園市政府警察局平鎮分局龍岡派出所受理詐騙帳戶通報警示簡便格式表、金融機構聯防機制通報單、受【處】理案件證明單、受理各類案件紀錄表）。   編號 被害人 詐騙時間/詐騙方式 匯款時間、地點 匯款金額 （扣除手續費） 十一 己○○ （未提告 ） 「本案詐欺集團」機房成員於110年5月31日某時，使用交友應用程式SweetRing結識己○○後，復使用暱稱「陳天樂」帳號加為己○○LINE好友，並以LINE向己○○誆稱可以加入某博奕平台網站投注賺錢等語，己○○聞之心動，遂註冊成為該博奕平台會員，「本案詐欺集團」機房成員再偽以該博奕平台客服人員名義以暱稱「Clientele」加為己○○LINE好友後，續使用上開帳號以LINE向己○○佯稱因登入密碼輸入錯誤密碼，其博奕帳號已遭鎖定，需匯款至指定帳戶以解鎖帳號等語，致己○○陷於錯誤，於右揭時間、地點，利用網路銀行應用程式，將右揭金額匯至「丑○○樂天帳戶」內。 110年7月13日上午10時17分許，在己○○位於臺東市住處（地址詳卷）。 3萬元。  書證 ①己○○與詐欺集團成員間通訊軟體對話擷圖。 ②己○○之網路銀行轉帳交易紀錄。